【裁判字號】    89,交訴,13
【裁判日期】    890331
【裁判案由】    公共危險等
【裁判全文】
臺灣板橋地方法院刑事判決                          八十九年度交訴字第一三號
    公  訴  人  臺灣板橋地方法院檢察署檢察官
    被      告  丁○○
右列被告因公共危險等案件，經檢察官提起公訴（八十八年度偵字第二三九二二號）
，本院判決如左：
    主  文
丁○○因過失傷害人，處拘役肆拾日，如易科罰金，以參佰元折算壹日。又駕駛動力
交通工具肇事，致人受傷而逃逸，處有期徒刑柒月。
    事  實
一、丁○○明知其並無汽車駕駛執照，不得駕駛汽車，竟於民國八十八年十月九日晚
    上十時五十分許，駕駛其所有車牌ＦＢ－四八九０號自用小客車，由台北縣三峽
    鎮○○路往復興路方向行駛，行經台北縣三峽鎮○○路○段三峽新橋上，本應注
    意汽車行駛時，駕駛人應注意車前狀況及兩車併行之間隔，並隨時採取必要之安
    全措施，而當時係晴天之夜晚、夜間有照明、為市區道路之橋樑、該路段係乾燥
    、無缺陷、無障礙物、視距良好之柏油路面，並無不能注意之情事，竟疏未注意
    ，將車向右偏向慢車道，致使車身右後方先擦撞同方向由乙○○所騎乘車號ＴＹ
    Ｗ－九０五號輕型機車後載之甲○○左膝蓋後，又擦撞上開輕型機車，該輕機車
    因而倒地致乙○○受有右膝、左足、右足多處擦傷、左手挫傷、頭部挫傷之傷害
    ；甲○○受有左手、左膝擦傷之傷害。丁○○發現肇事後，停了幾秒鐘，仍駕車
    逃逸。嗣經丙○○目擊肇事經過向警方提供肇事車輛之車號，經警循線查獲。
二、案經乙○○及甲○○訴由台北縣警察局三峽分局報告台灣板橋地方法院檢察署檢
    察官偵查起訴。
    理  由
一、訊據被告丁○○矢口否認有右揭犯行，辯稱：當時其並不知道撞到人，事後經告
    知始知肇事，並無駕車逃匿之意等語。經查右揭犯罪事實，業據告訴人乙○○及
    甲○○於警訊及偵審中指訴綦詳，核與證人即目擊者丙○○於警訊中證述之情節
    相符，並有道路交通事故調查報告表一紙、診斷證明書二紙、照片六張附卷可稽
    。且被告當時係大力衝撞告訴人甲○○之左膝蓋及告訴人乙○○所騎乘之機車，
    業據告訴人甲○○、乙○○於本院調查時陳述明確，而依上開卷附被告所有汽車
    之照片，右後車門確有凹痕。足見被告所辯，不知肇事等語，並不可採。
二、按未領有駕駛執照者不得駕車；又汽車駕駛人應注意車前狀況及兩車併行之間隔
    ，並隨時採取必要之安全措施，道路交通管理處罰條例第二十一條第一項第一款
    及道路交通安全規則第九十四條第三項分別定有明文，被告駕駛汽車即應注意上
    開規定。而肇事當時係晴天之夜晚、夜間有照明、為市區道路之橋樑、該路段係
    乾燥、無缺陷、無障礙物、視距良好之柏油路面，並無不能注意之情事，被告疏
    未注意而肇事，其有過失甚明。被告之過失行為與被害人之受傷害間，復有相當
    因果關係。本件事證明確，被告犯行堪予認定。
二、核被告所為，係犯刑法第二百八十四條第一項前段普通過失傷害罪、第一百八十
    五條之四駕駛動力交通工具肇事致人受傷而逃逸罪（起訴書誤載為刑法第一百八
    十五條六四肇事逃逸罪）。被告以一行為致告訴人二人受傷，為想像競合犯，應
    從一重處斷。又被告所犯過失傷害及肇事逃逸二罪間，犯意各別，行為互殊，應
    予分論併罰（參照卷附之司法院第四十六期業務研究會之法律問題研究結論）。
    又被告並無汽車駕駛執照，業據被告坦承無訛，其無照駕車，因而致人受傷，應
    依道路交通管理處罰條例第八十六條第一項之規定，就過失傷害部分，加重其刑
    。爰審酌被告過失程度、告訴人乙○○、甲○○所受之傷害、事後賠償告訴人二
    人醫藥費新台幣一萬元，及犯罪後態度等一切情狀，量處如主文所示之刑，以示
    懲儆。
據上論斷，應依刑事訴訟法第二百九十九條第一項前段，刑法第二百八十四條第一項
前段、第一百八十五條之四、第五十五條、第四十一條，道路交通管理處罰條例第八
十六條第一項，罰金罰鍰提高標準條例第一條前段，判決如主文。
本案經檢察官黃明絹到庭執行職務
中      華      民      國    八十九    年      三      月    三十一    日
                                      臺灣板橋地方法院交通法庭
                                          法  官  李世華
右正本證明與原本無異。
如不服本判決，應於判決送達後十日內，向本院提出上訴狀。
                                          書記官  卓聖智
中      華      民      國    八十九    年      四      月      一      日
附錄本案論罪科刑法條全文
刑法第二百八十四條第一項
因過失傷害人者，處六月以下有期徒刑、拘役或五百元以下罰金。致重傷者，處一年
以下有期徒刑、拘役或五百元以下罰金。
刑法第一百八十五條之四
駕駛動力交通工具肇事，致人死傷而逃逸者，處六月以上五年以下有期徒刑。


司法院資訊處製作；財團法人民間司法改革基金會備份。
